【裁判字號】    90,交訴,46
【裁判日期】    900705
【裁判案由】    過失致死
【裁判全文】
臺灣新竹地方法院刑事判決                            九十年度交訴字第四六號
    公  訴  人  臺灣新竹地方法院檢察署檢察官
    被      告  甲○○
右列被告因過失致死案件，經檢察官提起公訴（九十年度偵字第一０四四號），本院
判決如左：
    主  文
甲○○因過失致人於死，處有期徒刑陸月，如易科罰金，以參佰元折算壹日。
    事  實
一、甲○○於民國八十九年十月十六日中午，騎乘車號ＭＸＮ─０六三號重型機車，
    沿新竹市○○路由青草湖往市區方向行駛，迨於是日中午十二時許，行經新竹市
    ○○路八五八號前時，本應注意車前狀況，並隨時採取必要之安全措施，及應注
    意該路段行車速度，不得超過時速四十公里，以避免發生危險之事故，而依當時
    天候晴、日間自然光線、路面乾燥、無缺陷、無障礙物、視距良好，並無不能注
    意之情事，竟疏於注意前開規定，未注意車前狀況，並貿然以時速五十公里以上
    之速度，行駛在前述路段，適卓越輝騎乘車牌號碼ＬＵＤ─四七八號重型機車自
    南大路六一七巷口駛出，欲左轉南大路往青草湖方向時，亦疏未注意汽車於交岔
    路左轉彎時，應行至交交岔路口中心處始得左轉之規定，即貿然在尚未行駛至該
    交岔路口之中心處前提前左轉而斜向穿越道路往青草湖方向行駛，致甲○○見狀
    閃避不及所騎乘之上開機車與卓越輝騎乘之前揭機車兩車迎面對撞，造成卓越輝
    人車倒地，卓越輝因此受有頭部外傷合併嚴重腦挫傷、顱骨骨折及顱骨底骨骨折
    之傷害，經送醫後，延至同年月十八日上午十時五十七分許因傷重不治死亡。
二、案經台灣新竹地方法院檢察署檢察官自動偵查起訴。
    理  由
一、右揭犯罪事實，業據被告甲○○於本院審理時坦承不諱，核與證人張宏勇於警訊
    中證述：「（你於何時？何地聽到有車禍發生？）我是於八十九年十月十六日中
    午十二時許，在新竹市○○路八五八號我所開設的機車店前方馬路上發生車禍，
    當時我在店裡掃地，掃到店外時我的眼角餘光有看見對面巷口有位騎士駕（ＬＵ
    Ｄ─四七八）重機車在等候，我就繼續往屋內掃地，沒多久就聽見撞擊聲，我就
    轉頭往屋外看，因為事發太突然，沒有看到雙方駕駛如何的碰撞，只在店前看到
    （ＬＵＤ─四七八）及（ＭＸＮ─０六三）重機車兩位騎士的身體往前衝，然後
    就倒在馬路車道中心線，雙方機車車車頭也互撞在一起倒在道路中，我就趕緊打
    一一０報警。」等語（見相驗卷第九頁），及兩車撞擊之位置、撞擊後機車倒地
    之位置、地上所遺留之散落物等均係在南大路八五八號前之道路中心線處、兩車
    毀損之情形亦均係車頭遭撞擊等肇事情節相符，並有道路交通事故調查報告表一
    紙、現場照片八幀附卷可稽。另被害人卓越輝確因本件車禍肇致死亡，亦經台灣
    新竹地方法院檢察署檢察官督同法醫師相驗屬實，製有勘驗筆錄、相驗屍體證明
    書、驗斷書各一紙在卷可憑。按行車速度，應依標誌之規定；又汽車行駛時，駕
    駛人應注意車前狀況，並隨時採取必要之安全措施，道路交通安全規則第九十三
    條第一項、第九十四條第三項分別定有明文。查被告甲○○於事實欄所載之時地
    ，騎乘重型機車，應注意上述道路交通安全規則之規定，且依道路事故調查報告
    表記載當時係天候晴、日間自然光線、路面乾燥、無缺陷、無障礙物、視距良好
    ，並無不能注意之情事，竟貿然以五十公里以上之速度行駛，並疏未注意車前狀
    ，因而肇事，致被害人卓越輝死亡，被告顯有過失，且本件經送台灣省竹苗區車
    輛行車事故鑑定委員會鑑定之結果，亦同此認定，有該會九十年一月三十日竹鑑
    字第九０一五七函暨所附之鑑定意見書在卷足憑。又被告之過失行為與被害人卓
    越輝死亡間有相當因果關係，被告過失致人於死犯行，事證明確堪以認定。
二、核被告甲○○所為，係犯刑法第二百七十六條第一項過失致人於死罪。又被告行
    為後，刑法第四十一條之規定，業經於九十年一月四日修正，並於同年月十日公
    布施行，於同年月十二日生效，而修正後之刑法第四十一條第一項之規定「犯最
    重本刑為五年以下有期徒刑以下之刑之罪，而受六個月以下有期徒刑之宣告，因
    身體、教育、職業、家庭之關係或其他正當事由，執行顯有困難者，得以一元以
    上三元（業據罰金罰鍰提高標準條例第二條前段規定，就其原定數額提高為一百
    倍折算一日）以下折算一日，易科罰金，但確因不執行所宣告之刑，難收矯正之
    效，或難以維持法秩序者，不在此限」，對於被告並無不利，依刑法第二條第一
    項前段之規定，適用裁判時之新法。爰審酌被告素行良好、過失之程度、所生危
    害、車禍迄今未與被害人家屬達成民事和解，賠償被害人家屬損失，並兼衡本件
    肇事之主因為被害人所騎機車左轉後逆向穿越道路、被告之上開過失為肇事次因
    ，有前揭鑑定意見可憑，及其犯後坦承過失犯行等一切情狀，量處如主文所示之
    刑，並諭知易科罰金之折算標準，以示懲儆。
據上論斷，應依刑事訴訟法第二百九十九條第一項前段，刑法第二條第一項前段、第
二百七十六條第一項、第四十一條第一項前段，罰金罰鍰提高標準條例第一條前段、
第二條，判決如主文。
本案經檢察官吳佳蒨到庭執行職務。
中      華      民      國      九十     年      七      月      五     日
                                臺灣新竹地方法院交通法庭
                                    法      官
（得於十日內上訴）
附論罪科刑法條：
刑法第二百七十六條第一項


司法院資訊處製作；財團法人民間司法改革基金會備份。
